【裁判字號】    99,台抗,304
【裁判日期】    990429
【裁判案由】    國家賠償
【裁判全文】
最高法院民事裁定              九十九年度台抗字第三○四號
抗  告  人  樺錦有限公司
法定代理人  甲○○
上列抗告人因與相對人財政部高雄關稅局間請求國家賠償事件，
對於中華民國九十九年一月二十九日台灣高等法院高雄分院裁定
（九十九年度重國再字第一號），提起抗告，本院裁定如下：
    主  文
抗告駁回。
抗告訴訟費用由抗告人負擔。
    理  由
按再審之訴，法院認無再審理由，判決駁回後，不得以同一事由
，對於原確定判決或駁回再審之訴之確定判決，更行提起再審之
訴，民事訴訟法第四百九十八條之一定有明文。本件抗告人前以
其於民國九十二年一、二月間進口之三批貨物，原得自由進口，
竟遭相對人依財政部本於糧食管理法第七條第一項之授權，所為
九十二年一月二日台財關字第○九一○○七三二七二號函釋（下
稱系爭函釋），將之納入關稅配額數量管理，致受有損害。該函
釋既涉及增加海關進口稅則對於人民自由進口「改質米澱粉」權
利所無之限制，且糧食管理法第七條第一項，又違反司法院大法
官會議解釋所揭示之「授權明確性原則」，而屬無效。乃原法院
九十七年度重上國字第二號確定判決（下稱第二號確定判決），
卻依該無效法律所作成之系爭函釋，駁回其對於相對人國家賠償
之請求，適用法規顯有錯誤為由，依民事訴訟法第四百九十六條
第一項第一款之規定，對於第二號確定判決，提起再審之訴。嗣
經原法院審理後認為無理由，以九十八年度國再字第一號判決（
下稱第一號確定再審判決）予以駁回，並經本院以九十八年度台
上字第二二九八號裁定，駁回抗告人之上訴確定。惟抗告人又以
同一事由，對於第一號確定再審判決，提起再審之訴。原法院即
以：抗告人前就第二號確定判決，提起再審之訴，經法院認無再
審理由，判決駁回後，復以同一事由，對於駁回再審之訴之確定
判決，更行提起再審之訴，於法自屬不合等詞，裁定駁回抗告人
之再審之訴。揆諸首開說明，於法並無違誤。至於財政部關稅稅
率委員會縱於九十八年六月間之第一四五次會議，將系爭函釋列
入九十八年海關進口稅則部分稅則修正草案第十九章增訂增註，
仍不足逕認該函釋有違反法律之授權而無效，及第一號確定再審
判決有適用法規顯有錯誤情事。抗告意旨，指摘原裁定為不當，
聲明廢棄，非有理由。
據上論結，本件抗告為無理由。依民事訴訟法第四百九十五條之
一第一項、第四百四十九條第一項、第九十五條、第七十八條，
裁定如主文。
中    華    民    國  九十九  年    四    月  二十九  日
                      最高法院民事第三庭
                          審判長法官  蘇  茂  秋
                                法官  陳  碧  玉
                                法官  王  仁  貴
                                法官  張  宗  權
                                法官  高  孟  焄
本件正本證明與原本無異
                                      書  記  官
中    華    民    國  九十九  年    五    月   十一   日
                                                      V

司法院資訊處製作；財團法人民間司法改革基金會備份。
